# 股改前股权激励形成的其他资本公积

提问人：决战小审计 时间：2023-06-29 15:52:34
陈版好，被审计单位以 2023 年 531 为基准日股改，股改前净资产中，有股权激励形成的其他资本公积 100 万，在净资产这股过程中，这部分其他资本公积可以用来转增资本吗？另一方面是，股改后是在资本公积-其他资本公积还是资本公积-股份溢价中核算？

回答人：chenyiwei
理论上，在从有限责任公司变更为股份有限公司时，基准日的股东权益除了专项储备和一般风险准备以外，其他均应转换为股份有限公司的股本和资本公积（股本溢价）。但对于其他综合收益、其他资本公积等具备暂时性、过渡性特征的项目，在其完全实现之前转股确实存在不合理之处。一般情况下，只能尽量确保基准日的股东权益中没有这些项目。

提问人：决战小审计 时间：2023-07-10 19:29:10
感谢陈版回复。一般股份支付在服务期之内股改的都会有这种情况呢，基于您说的过渡性的情况的话，是不是还是在其他资本公积更合适。

回答人：chenyiwei
这样做确实更合理，但建议找些近期案例看下，是否多见这种做法。